【裁判字號】    92,上訴,250
【裁判日期】    920312
【裁判案由】    違反毒品危害防制條例
【裁判全文】
臺灣高等法院高雄分院刑事判決                    九十二年度上訴字第二五號
    上  訴  人  台灣高雄地方法院檢察署檢察官
    上  訴  人
    即  被  告  甲○○
右上訴人因被告違反毒品危害防制條例案件，不服臺灣高雄地方法院九十一年度訴字
第二一九○號中華民國九十一年十二月三十一日第一審判決（起訴案號：臺灣高雄地
方法院檢察署九十一年度毒偵字第一○二五、一六七四號），提起上訴（移
辦案號：同署九十二年度毒偵字第三五一號），本院判決如左：
      主  文
原判決撤銷。
甲○○連續施用第一級毒品，累犯，處有期徒刑壹年。
扣案之第一級毒品海洛因壹包（淨重零點零柒公克）沒收銷燬之；注射針筒貳支、湯
匙壹支、塑管吸管肆支、挑管貳支，均沒收。
      事  實
一、甲○○前曾於八十二年間，因施用毒品案件，經本院判處有期徒刑三年二月確定
    ，甫於八十四年五月十七日假釋出獄，詎不知悔改猶在假釋期中復犯施用毒品罪
    ，經台灣高雄地方法院於八十四年九月二十一日以八十四年訴字第二五五八號判
    決再判處有期徒刑三年二月，經撤銷假釋執行殘刑，並合併執行入監服刑，於八
    十七年三月二十七日縮短刑期假釋，詎因再犯施用毒品罪（即後述之八十九年度
    戒毒偵字第一０七六號案件），經撤銷假釋，由臺灣高雄地方法院檢察署檢察官
    八十九年度執更字第一三三號指揮執行殘刑，執行完畢日期為九十年十一月十八
    日。而甲○○於前述八十七年間假釋期間，仍不知悔改復犯施用毒品罪，經裁定
    執行戒治處分，並交付保護管束期滿視為戒治期滿，已經檢察官以八十九年度戒
    毒偵第一０七六號不起訴處分確定。詎甲○○仍未禁絕毒癮，於九十年十一月間
    執行完畢後，復基於施用毒品之概括犯意，又自九十年十二月間，均在高雄市○
    ○區○○路二十號居所等處，以將毒品海洛因粉末以水液混合稀釋，再以針筒施
    打於體內之方式，連續施用第一級毒品海洛因多次，平均每四至五日即施打施用
    毒品。初於九十一年二月六日十一時許，在上址居住處經警方查獲，並扣得甲○
    ○所有供施用毒品所用之注射針筒二支、挑取毒品所用之湯匙及塑膠吸管四支、
    挑管二支。而甲○○在經警採尿飭回函送偵辦期間，猶承施用毒品概括犯意，連
    續施用第一級毒品海洛因。旋於九十一年二月二十二日二十一時四十分，在上址
    府北路居住址，再為警查獲，並扣得甲○○所有之第一級毒品海洛因一包（淨重
    零點零七公克）。甲○○復承前開施用毒品之概括犯意，於九十一年十二月一日
    ，在高雄市○○區○○路十四號二樓，施用第一級毒品海洛因一次，嗣於九十一
    年十二月二日二十時十分，在高雄市○○區○○路十四號二樓為警查獲。
二、案經高雄市政府警察局鹽埕分局移送臺灣高雄地方法院檢察署檢察官偵查起訴，
    並經高雄市政府警察局移送臺灣高雄地方法院檢察署檢察官轉送本院併辦審理。
      理  由
一、訊據上訴人即被告甲○○對右揭施用毒品海洛因犯行均自白不諱，並有被告先後
    被查獲時查扣之針筒二支、湯匙一支、吸管四支、挑管二支及粉末一包扣案可佐
    。又上開扣案粉末，經送法務部調查局鑑定，確屬第一級毒品海洛因（淨重零點
    零七公克）；而其餘扣案之針筒、湯匙、吸管、挑管等物係被告所有供施用毒品
    之器具，亦經被告自承無訛；此外被告被查獲時所採取之尿液亦經鑑定均驗呈嗎
    啡陽性反應，復有高雄市立凱旋醫院煙毒尿液檢驗成績書二件、高雄市政府衛生
    局煙毒尿液檢驗成績書一件附卷可佐（編號：高市凱醫檢字第００三六七號及０
    ０三八０號，高衛試煙字第Ｃ１０２號），被告確有施用毒品海洛因事實已足肯
    認。再者，被告前於八十九年間即有犯施用毒品罪，經送強制戒治，並交付保護
    管束期滿已經視為戒治期滿，並經檢察官依法不起訴處分，此有被告之全國刑案
    資料查註紀錄表及八十九年度戒毒偵字第一０七六號處分書可憑，並經被告坦承
    不諱。被告於不起訴處分後五年內再犯施用毒品罪，綜上本件事證已經明確，被
    告犯行洵堪認定。
二、核被告甲○○所為，係犯毒品危害防制條例第十條第一項施用第一級毒品罪。被
    告先後多次施用毒品，時間緊接、手法同一，顯係基於概括犯意為之，所為復觸
    犯相同犯罪構成要件之同一罪名，為連續犯，應以一罪論並加重其刑。又被告先
    後多次持有毒品行為；本犯有連續持毒品罪，但被告持有毒品進而施用，其持有
    之低度行為已經施用高度行為吸收，不另論持有毒品罪。至公訴意旨雖未論及被
    告始自九十年十二月間即有施用毒品之犯行，以及於九十一年十二月一日，另有
    施用第一級毒品海洛因一次之犯行，但此部分因與已起訴部分，具有連續犯裁判
    上一罪關係，為起訴效力所及，本院自得一併審理，附予明。又被告甲○○於
    八十二年間，因施用毒品案件，經本院判處有期徒刑三年二月確定，甫於八十四
    年五月十七日假釋出獄，詎不知悔改猶在假釋期中復犯施用毒品罪，經台灣高雄
    地方法院於八十四年九月二十一日以八十四年訴字第二五五八號判決再判處有期
    徒刑三年二月，經撤銷假釋執行殘刑，並合併執行入監服刑，於八十七年六月、
    八十七年三月二十七日縮短刑期假釋，詎因再犯施用毒品罪，經撤銷假釋，由臺
    灣高雄地方法院檢察署檢察官八十九年度執更字第一三三號指揮執行殘刑，執行
    完畢日期為九十年十一月十八日。此有被告之全國刑案資料查註紀錄表在案可稽
    ，被告於前案執行完畢後五年內再犯有期徒刑之本罪，為累犯，應依累犯規定加
    重其刑並遞加重之。
三、原審據以論罪科刑，固非無見，惟原判決對於被告於九十一年十二月一日，另有
    施用第一級毒品海洛因一次之犯行，未及審酌，自有未洽。檢察官上訴意旨，執
    此指摘原判決不當，為有理由；被告上訴意旨，請求給予自新之機會，亦指摘原
    判決不當，則無理由。因檢察官上訴為有理由，自應由本院將原判決撤銷改判。
爰審酌被告已有多次毒品前科，可見行為不檢，其經戒治後仍有施用毒品犯行，
    益見其無禁斷決心；惟念其所為尚僅自戕身心無害及他人及犯後坦承犯行態度良
    好等一切情狀，量處如主文第二項所示之刑。扣案之第一級毒品海洛因一包（淨
    重零點零七公克），併依毒品危害防制條例第十八條第一項前段宣告沒收銷燬之
    。至供施用毒品所用之注射針筒二支、湯匙一支、塑膠吸管四支、挑管二支，係
    被告所有，供犯罪所用之物，此經被告供承在卷，依刑法第三十八條第一項第二
    款之規定宣告沒收。
據上論結，應依刑事訴訟法第三百六十九條第一項前段、第三百六十四條、第二百九
十九條第一項前段，毒品危害防制條例第十條第一項、第十八條第一項前段，刑法第
十一條、第五十六條、第四十七條、第三十八條第一項第二款，判決如主文。
本案經檢察官王登榮到庭執行職務。
中      華      民      國      九十二      年    三      月    十二    日
                              臺灣高等法院高雄分院刑事第九庭
                                  審判長法官  張明松
                                        法官  張盛喜
                                        法官任森銓
右正本證明與原本無異。
如不服本判決應於收受本判決後十日內向本院提出上訴書狀，其未述上訴理由者，
並得於提起上訴後十日內向本院補提理由書狀（均須按他造當事人之人數附繕本)「
切勿逕送上級法院」。
                                      書記官  施耀程
中      華      民      國      九十二      年    三      月    十四    日
附錄：本判決論罪科刑法條：
毒品危害防制條例第十條第一項
施用第一級毒品者，處六月以上五年以下有期徒刑。
                                                                    Ａ


司法院資訊處製作；財團法人民間司法改革基金會備份。
